【裁判字號】    95,重訴,16
【裁判日期】    970131
【裁判案由】    偽造文書等
【裁判全文】
臺灣臺北地方法院刑事判決              95年度重訴字第16號
公  訴  人  臺灣臺北地方法院檢察署檢察官
被      告  丙○○
選任辯護人  劉興業律師
上列被告因偽造文書等案件，經檢察官提起公訴（94年度偵字第
11317號），本院判決如下：
    主  文
丙○○共同連續行使偽造私文書，足以生損害於他人，處有期徒
刑貳年，減為有期徒刑壹年。
「分期付款承諾書」（共壹萬壹仟肆佰捌拾玖份）上偽造訂戶「
賴建宇」等人之簽名（一式肆份，共肆萬伍仟玖佰伍拾陸枚）均
沒收。
    事  實
一、丙○○係錦繡文化企業所屬之崇雅國際文化事業股份有限公
    司（下稱崇雅公司）、錦繡出版事業股份有限公司（下稱錦
    繡公司）、大地地理文化科技事業股份有限公司（下稱大地
    公司）等三家公司之董事長，亦為實際負責人，綜理錦繡文
    化企業之財務調度、錦繡公司及大地公司之出版業務、崇雅
    公司之行銷業務等事宜。緣崇雅公司每年為錦繡公司及大地
    公司行銷該二公司所發行雜誌之營業額，已從民國87年度之
    新臺幣（下同）6億8,882萬元，逐年下降至89年度之4億6,
    558萬元，淨利亦從415萬元，銳減至214萬元；89年間更受
    國內經濟不景氣影響，出現存貨及應收款項偏高，短期償債
    能力、緊急變現能力及獲利能力不足等情形。丙○○明知崇
    雅公司財務狀況不佳，已無償債能力，且其推行之長期訂閱
    方案亦不敷成本，竟自89年下半年度起，先以在崇雅公司全
    省行銷通路，搭配各項贈品，推廣大地公司所出版之「大地
    地理雜誌」10年及20年期之終生訂戶專案、「國家地理雜誌
    中文版」5年及10年期之長期訂閱專案等手段，藉以作為美
    化營業績效與營造不實訂戶資料之依據，嗣自90年6月間起
    ，與錦繡文化企業財務中心之財務長簡淑姬（已歿）及崇雅
    公司其他真實姓名年籍不詳之員工等人，基於偽造文書及向
    銀行詐取貸款之概括犯意聯絡，共同偽造訂戶賴建宇等1萬
    1,489人訂閱錦繡公司及大地公司出版書籍與雜誌之虛偽「
    分期付款承諾書」，交由不知情之泛亞公司資訊室組長李東
    子依據偽造之分期付款承諾書併同其他真實訂戶所填具之分
    期付款承諾書，予以夾雜摻混，再以「灌水」方式製作與真
    實情形不符之應收帳款總表後，轉交不知情之錦繡公司稽核
    丁○○○及崇雅公司財務部門組長乙○○，而將上開所有分
    期付款承諾書及不實之應收帳款總表，逐月持往合作金庫銀
    行（下稱合作金庫）六合分行、華南商業銀行（下稱華南銀
    行）北新分行及彰化商業銀行（下稱彰化銀行）新店分行等
    三家金融機構多次辦理貸款，致使該等金融機構誤認崇雅公
    司確有如附表所示之總應收帳款金額，而陸續予以核貸。自
    90 年6月間起至91年6月間止，丙○○分別以上開手法，向
    合作金庫詐取如附表編號1至12所示共計5,218萬9,945元之
    貸款、向華南銀行詐取如附表編號13至23所示共計4,543萬
    6,298 元之貸款、向彰化銀行詐取如附表編號24至34所示共
    計3,163萬9,014元之貸款，總計如附表所示之詐貸金額高達
    1 億2,926萬5,257元。而其指示簡淑姬及崇雅公司其他真實
    姓名年籍不詳之員工，偽造訂戶賴建宇等人簽名於分期付款
    承諾書上之行為，更致生損害於訂戶賴建宇等人。嗣丙○○
    因崇雅公司業務量持續萎縮，無力償還銀行欠款，連帶造成
    大地公司無法收回崇雅公司積欠該公司之貨款，面臨停刊，
    乃於91年6月30日對外宣布錦繡文化企業全面停止營業，至
    此前開各金融機構始悉上情，惟迄同年7月間止，崇雅公司
    猶有2億249萬5,864元之銀行貸款未予清償。
二、案經法務部調查局臺北市調查處移送臺灣臺北地方法院檢察
    署檢察官偵查起訴。
    理  由
壹、證據能力：
一、本件公訴人就本件起訴所提出之證據，共有16項，其中除編
    號3（證人甲○○）、5（證人丁○○○）、6（證人乙○○
    ）等三人於調查局（不含檢察官偵查時之證述）詢問筆錄所
    示內容，被告丙○○及其辯護人認為係審判外之陳述，無證
    據能力外，其餘證據編號1至16（不含3、5、6）等證據，被
    告及其辯護人均不爭執，同意有證據能力。
二、按「被告以外之人於審判外之言詞或書面陳述，除法律有規
    定者外，不得作為證據」；「證人、鑑定人依法應具結而未
    具結者，其證言或鑑定意見，不得作為證據」，刑事訴訟法
    第158條之3、第159條定有明文。本件證人甲○○、丁○○○、乙○○等三人於調查局所為陳述，既係審判外之陳述，
    被告與辯護人對此有所爭執，即非無理由，應予准許，故該
    三人於調查局（不含檢察官之偵查）所為之陳述，本院同意
    無證據能力，於本案不得據為審判之基礎。
貳、實體方面：
一、本件崇雅公司確係偽造訂戶賴建宇等1萬1,489人名義之「分
    期付款承諾書」，並據此製作不實之應收帳款總表，向合作
    金庫、華南銀行、彰化銀行等三家金融機構辦理貸款，致上
    開金融機構誤認崇雅公司有如附表所示之總應收帳款金額，
    而陸續予以核貸如附表所示之詐貸金額1億2,926 萬5,257元
    等情，訊諸被告固不否認，惟矢口否認有偽造文書、詐欺等
    犯行，辯稱：伊是集團負責人，處理原則性事務，而錦繡集
    團係分工運作，分層負責，簡淑姬既是財務長，即可以單獨
    下令做這些事情。因公司之財務，係委由已歿之簡淑姬處理
    ，伊對於偽造的事情均不知情云云。
二、經查，崇雅公司自89年至91年間，分別向合作金庫、華南銀
    行、彰化銀行等三家銀行申辦短期貸款，其貸款之方式，係
    在一定之額度內循環借貸，惟每筆貸款均須提供崇雅公司訂
    戶之分期付款承諾書、應收總表（依分期付款承諾書製作）
    為證明文件，並以應收總表所載之應收總帳款數額為銀行核
    貸貸款數額之依據。而上開三家銀行所持有之應收帳款總表
    、分期付款承諾書，前經調查局持與94年3 月16日搜索香柏
    樹公司（於崇雅公司解散後成立，由被告之女擔任負責人）
    後扣押之編號30「記帳主機乙台」（該電腦原屬於崇雅公司
    所有）內之資料內容相互比對，發現該「記帳主機乙台」內
    之客戶訂單資料，始為崇雅公司真實之客戶名單與訂閱資料
    ，且依其所列印出來之應收帳款總表，顯與崇雅公司送交銀
    行賴以貸款之資料多處不符，嗣經統計二者出入之處，計有
    訂戶賴建宇等1萬1,489人之多。而上開應收帳款總表與分期
    付款承諾書，嗣經交付崇雅公司前職員證人甲○○、陳二紅
    、丁○○○、乙○○、李惠妙、陳靜芬、宋瑋、李東子等人
    辨認、比對後，亦均證稱其中多數分期付款承諾書確屬虛偽
    ，交付銀行之應收帳款總表亦多有不實，訊諸被告對此亦不
    爭執，承認確屬偽造。是本件起訴書附表所載之詐貸金額及
    偽造分期付款承諾書、應收帳款總表之事實，均堪信為真實
    。
三、次查，依起訴書附表之統計，本件就偽造之時間而言，於合
    作金庫等三家銀行，時間分別長達約12個月；就詐貸之金額
    而言，以合作金庫為例，其「虛列應收帳款」為8.23 8萬
    4.839元，佔其向合作金庫申報之「總應收帳款」1億4.569
    萬1.776元之比例，即高達56%，換言之，其向合作金庫所申
    報之分期付款承諾書中，每100張即有56張為偽造；依此類
    推，其於華南銀行虛偽申報之比例高達41%，彰化銀行之虛
    偽申報比例高達53%，換言之，即每100張之分期付款承諾書
    中，於華南銀行有41張為偽造，在彰化銀行則有53張為偽造
    ，其比例誠屬驚人。是證本件之偽造行為堪謂明目張膽，且
    係長期間之連續行為，否則何以致之。又若以本件經調查統
    計為偽造之訂戶賴建宇等1萬1,489人計，即至少共有偽造1
    萬1,489份之分期付款承諾書，衡酌扣案之分期付款承諾書
    所需填寫之文字內容，以平均每偽造1張分期付款承諾書之
    時間5分鐘計，即需57.445分鐘，換算為957個小時，若以每
    日工作8小時計，則需連續偽造120天，始克完成。是本件之
    偽造，依其偽造之數量龐大、所須之時間與人力，均非朝夕
    之間或以一人之力即可完成。此參酌證人甲○○於審理中證
    稱，伊偶至新店之總公司，即曾發現公司內部之內勤人員竟
    然在公司內，公然填寫本應由客戶填寫之分期付款承諾書，
    當時就覺得很納悶等情，即已昭然。而本件之證人丁○○○
    、乙○○、李惠妙、陳靜芬、宋瑋、李東子等人，均僅為公
    司內部基層職員，秉於職責而參與上開應收帳款總表之製作
    過程，然均異口同聲表示，當時即覺得財務中心所提供之分
    期付款承諾書，相較於當時公司之財務與業務情形，均屬過
    多而顯有可疑，只因均非決策階層，故不敢多問等語。證人
    即資訊室職員宋瑋、李東子二人亦證稱，本件於公司內部本
    已有電腦主機（即上開扣案如編號30之「記帳主機乙台」）
    有載錄公司之業務資料，惟每次向銀行貸款時，所拿來由財
    務中心提供之分期付款承諾書與應收總表等，則均係另行鍵
    入一台未經查扣之紅色迷你型電腦中，並由該台迷你型電腦
    列印應收帳款總表，至於何以如此他們也不明白等語（參見
    證人李東子、宋瑋警訊、偵查筆錄）。則被告為公司之董事
    長，又與上開職員均係在同一大樓工作，對於其屬下員工之
    公然、長期偽造行為，豈有可能諉為不知？對於上開一般員
    工均已起疑之行政事務，若非佯為痴聾，又豈可能矇然不知
    ？
四、又依通常經驗及一般人之理性，犯罪通常須有犯罪之動機，
    並可能自犯罪中獲得利益，始有可能實施犯罪。而本件係崇
    雅公司向銀行貸款，獲利者為崇雅公司，而崇雅公司之代表
    人是被告，並非被告所推稱之簡淑姬。況被告係自68年起即
    創辦錦繡文化企業，經營崇雅公司逾20餘年，不僅為崇雅公
    司名義上之負責人，亦為實際負責人，且依其於崇雅公司所
    持股份即高達45%，若合併其妻陳二紅之持股更高達68%（參
    被告調查局訊問筆錄），是亦為崇雅公司之最大股東。故被
    告不僅為崇雅公司之最高決策者，亦與公司之生存發展為命
    運共同體，並為公司利得之最大受益人，公司能否繼續向銀
    行取得貸款資金，以確保公司之正常營運，即以被告最為息
    息相關。尤以被告既係長期經營公司，且身為錦繡企業所屬
    崇雅公司、錦繡公司、大地公司等三家公司之實際負責人，
    不僅在公司內聲望崇隆，大權獨攬，且對公司之、小事務，
    堪稱應瞭如指掌，若未經被告明示之應許，依簡淑姬僅為一
    般受薪階級之身分，受僱於被告，又何有可能以一普通員工
    之身分，甘冒大不韙及觸犯刑責之風險，擅自指使員工於公
    司內部，長期公然的偽造客戶分期付款承諾書？對簡淑姬有
    何利益？有何犯罪動機可言？是證被告諉稱僅係集團負責人
    ，處理原則性事務員，而將本案之責任均諉諸於已歿之簡淑
    姬，不僅有失厚道，且違背事理，並無足採。
五、按認定犯罪事實所憑之證據，並不以直接證據為限，即綜合
    各種間接證據，本於推理作用，為認定犯罪事實之基礎，如
    無違背一般經驗法則，尚非法所不許，最高法院44年台上字
    第702號判例可資參照。本件係屬於智慧性、集團性之財產
    犯罪，時間長達1年，且執行偽造者多為公司內部之員工，
    若無公司內主管最大權掌之人主持其事，則何有可能公然且
    長期在公司內部為之？本案犯罪當時於崇雅公司財務中心主
    事之財務長簡淑姬已歿，雖無從取證，然衡酌簡淑姬與被告
    二人於公司之職務、權掌與對於公司經營權、所有權等利害
    關係綜合以觀，本件若非經被告之許可或指示，斷非簡淑姬
    個人所為之決策，應甚為顯然。是被告本於公司之代表人與
    實際經營負責人之身分，對本件之偽造等犯行，自應負責。
    本案犯罪事證明確，被告犯行堪予認定。
六、查被告行為後，刑法於94年1月7日修正通過，94年2月2日公
    布，95年7月1日施行（其中第2條、第33條均經修正）。按
    行為後法律有變更者，適用行為時之法律，但行為後之法律
    有利於行為人者，適用最有利於行為人之法律，現行刑法第
    2條第1項訂有明文。此條規定乃與刑法第1條罪刑法定主義
    契合，而貫徹法律禁止溯及既往原則，係規範行為後法律變
    更所生新舊法律比較適用之準據法，是刑法第2條本身雖經
    修正，但刑法第2條既屬適用法律之準據法，本身尚無比較
    新舊法之問題，應一律適用裁判時之現行刑法第2條規定以
    決定適用之刑罰法律。又本次刑法修正之比較新舊法，應就
    罪刑有關之共犯、未遂犯、想像競合犯、牽連犯、連續犯、
    結合犯，以及累犯加重、自首減輕暨其他法定加減原因（如
    身分加減）與加減例等一切情形，綜其全部罪刑之結果而為
    比較，最高法院95年5月23日著有95年度第8次刑庭會議決議
    可資參照。經查：
（一）共同正犯：按刑法第28條原規定：「二人以上共同『實施
      』犯罪之行為者，皆為共同正犯。」新法修正為：「二人
      以上共同『實行』犯罪之行為者，皆為共同正犯。」將舊
      法之「實施」修正為「實行」。原「實施」之概念，包含
      陰謀、預備、著手及實行等階段之行為，修正後僅共同實
      行犯罪行為始成立共同正犯。是新法共同正犯之範圍已有
      限縮，排除陰謀犯、預備犯之共同正犯。新舊法就共同正
      犯之範圍既因此而有變動，自屬犯罪後法律有變更，而非
      僅屬純文字修正，應有新舊法比較適用之問題（最高法院
      96年台上字第934號判決參照）。惟本案被告與已歿之財
      務長簡淑姬及崇雅公司其他參與製作偽造分期付款承諾書
      之崇雅公司真實姓名年籍不詳之員工等人，依本案之犯罪
      情節，不論依新、舊法規定，均屬該條所指之共同正犯，
      故修正前之規定並無不利於被告之情形，本件即應適用行
      為時之舊法，論以共同正犯。
（二）連續犯：修正前刑法第56條連續犯之規定，亦於95年7 月
      1日刪除施行，此刪除雖非犯罪構成要件之變更，但顯已
      影響被告本案刑罰之法律效果，自屬法律有變更，依修正
      後刑法第2條第1項規定，比較新、舊法結果，本件被告之
      犯罪行為既有連續犯之情形，自得以適用較有利於被告之
      行為時之法律，即修正前刑法論以連續犯。
（三）牽連犯：又被告行為時之刑法第55條後段：「犯一罪而其
      方法或結果之行為犯他罪名者，從一重處斷。」，即刑法
      上所謂「牽連犯」之規定，惟被告行為後上開法條亦已刪
      除。該項刪除雖非犯罪構成要件之變更，但已影響行為人
      刑罰之法律效果，自屬法律有所變更，而有比較新舊法之
      必要。而本案牽涉之詐欺及行使偽造私文書二罪，若依舊
      法規定，僅依牽連犯規定以一罪論；若依新法，則須分論
      併罰。經比較新、舊法之結果，應以被告行為時之舊法較
      有利於被告。
（四）罰金刑之修正：按刑法總則有關罰金刑之規定，依95年7
      月1日施行之修正後刑法第33條第5款規定，已將原罰金刑
      最低額度由銀元1元（相當於新臺幣3元），提高為新臺幣
      1,000元以上，且以百元計之，比較新、舊法結果，應以
      行為時法律即修正前刑法第33條第5款規定較有利於被告
      。
七、核被告所為，係犯刑法第339條第1項之詐欺取財及同法第21
    6條、第210條之行使偽造私文書罪。被告偽造私文書之低度
    行為應為行使偽造私文書之高度行為所吸收，不另論罪。被
    告與已歿之財務長簡淑姬及崇雅公司其他參與製作偽造分期
    付款承諾書之崇雅公司真實姓名年籍不詳之員工等人，就共
    同偽造虛偽之分期付款承諾書部分，有犯意聯絡與行為分擔
    ，均為共同正犯。被告將偽造完成之分期付款承諾書，交由
    不知情之李東子併同其他真實訂戶所填具之分期付款承諾書
    ，予以製作虛偽之應收帳款總表，再轉交不知情之丁○○○
    、乙○○，持往合作金庫、華南銀行、彰化銀行辦理貸款之
    詐欺取財行為，係屬間接正犯。被告先後多次詐欺取財及行
    使偽造私文書之行為，均時間緊接，觸犯構成要件相同之罪
    名，顯係基於概括犯意反覆為之，所犯各罪均為連續犯，應
    依修正前刑法第56條規定加重其刑。又所犯詐欺取財罪、行
    行使偽造私文書二罪間，有方法結果之牽連關係，為牽連犯
    ，應依修正前刑法第55條規定，從一重之行使偽造私文書罪
    處斷。爰審酌被告雖從事文化事業，且以文化人自居，惟於
    本件犯罪，係在明知因自己之經營策略有誤，卻仍一意孤行
    ，迄公司已發生嚴重虧損後，尚不知懸崖勒馬，卻為一己之
    私，動員公司之幹部、員工，明目張膽而公然、連續犯罪，
    卻仍不以為恥，甚至於犯行曝光後，仍矢口否認犯行，且將
    責任完全諉諸已歿之下屬簡淑姬，不僅心態可議，尤堪認全
    無悛悔之意，況本件詐貸之金額高達1億餘元，遭受偽造名
    義之被害人約1萬餘人，不僅造成銀行之鉅大損失，影響金
    融秩序，且使社會付出昂貴之成本，造成人心不安等一切情
    狀，量處如主文所示之刑。又按「中華民國九十六年罪犯減
    刑條例」業經總統於96年7月4日公布，同年7月16日施行。
    本件被告實行本件犯罪之時間為90至91年間，係在96年4月
    24日以前，且其所犯罪名與宣告刑，經核均符合「中華民國
    九十六年罪犯減刑條例」第2條第3款規定，即應依同條例第
    7條減輕其刑，並於判決主文同時諭知其宣告刑及減得之刑
    （司法院96年6月21日發佈之「法院辦理96年減刑案件注意
    事項第21點參照）。
八、本件被告所偽造訂戶賴建宇等1萬1,489人之分期付款承諾書
    ，雖均屬偽造他人名義之私文書，惟因各該文書均已交付合
    作金庫、華南銀行、彰化銀行等三家金融機構收執，供為貸
    款之附件，屬於第三人所有，爰不宣告沒收。惟上開1萬1,4
    89人（每人一份）之分期付款承諾書，其上具有偽造各該訂
    戶賴建宇等1萬1,489人之簽名（且因一式4份，故每份均有4
    枚），即仍應依刑法第219條之規定宣告沒收。至於偽造之
    應收帳款總表，則為被告基於崇雅公司負責人身分，所製作
    之統計資料，雖內容虛偽不實，然尚非無權製作，僅係供詐
    欺使用之工具，本質尚非偽造文書罪之客體，且亦併同分期
    付款承諾書交由三家銀行收執，已非被告所有，基於同一理
    由，亦不宣告沒收。
據上論斷，應依刑事訴訟法第299條第1項前段，刑法第2條第1項
前段、(修正前)第28條、第56條、刑法第216條、第210條、第
339條第1項、（修正前）第55條、刑法第219條，中華民國九十
六年罪犯減刑條例第2條第3款、第7條，刑法施行法第1條之1，
判決如主文。
本案經檢察官林禎瑩到庭執行職務。
中    華    民    國    97    年    1    月    31    日
                  刑事第十五庭  審判長法  官  廖紋妤
                                      法  官  吳麗英
                                      法  官  楊台清
上正本證明與原本無異。
如不服本判決，應於判決送達後10日內向本院提出上訴狀（應抄
附繕本）。告訴人或被害人如對於本判決不服者，應具備理由請
求檢察官上訴，其上訴期間之計算係以檢察官收受判決正本之日
期為準。
                                      書記官  陳麗津
中    華    民    國    97    年    1     月    31    日
 附表
 *詐貸金額 = 總核貸金額 ÷總應收帳款 ×虛列應收帳款
 ┌──┬────┬─────────┬────────┬───────┬─────────┐
 │編號│放款日期│  總應收帳款      │ 虛列應收帳款   │ 總核貸金額   │   詐貸金額*      │
 ├──┴────┴─────────┴────────┴───────┴─────────┤
 │合作金庫六合分行                                                                        │
 ├──┬────┬─────────┬────────┬───────┬─────────┤
 │ 1  │90.06.29│1,220萬2,683元    │260萬1,040元    │780萬元       │166萬2,594元      │
 ├──┼────┼─────────┼────────┼───────┼─────────┤
 │ 2  │90.07.31│1,238萬6,400元    │393萬7,901元    │770萬元       │244萬7,994元      │
 ├──┼────┼─────────┼────────┼───────┼─────────┤
 │ 3  │90.08.29│1,197萬1,996元    │504萬9,137元    │770萬元       │324萬7,441元      │
 ├──┼────┼─────────┼────────┼───────┼─────────┤
 │ 4  │90.10.02│1,198萬8,163元    │643萬7,775元    │770萬元       │413萬4,984元      │
 ├──┼────┼─────────┼────────┼───────┼─────────┤
 │ 5  │90.10.29│1,191萬5,090元    │817萬7,188元    │769萬元       │527萬7,557元      │
 ├──┼────┼─────────┼────────┼───────┼─────────┤
 │ 6  │90.11.29│1,189萬5,399元    │710萬9,239元    │760萬元       │454萬2,110元      │
 ├──┼────┼─────────┼────────┼───────┼─────────┤
 │ 7  │90.12.31│1,222萬2,574元    │731萬2,472元    │770萬元       │460萬6,724元      │
 ├──┼────┼─────────┼────────┼───────┼─────────┤
 │ 8  │91.01.29│1,229萬9,175元    │1,229萬9,175元  │760萬元       │760萬元           │
 ├──┼────┼─────────┼────────┼───────┼─────────┤
 │ 9  │91.03.01│1,214萬6,824元    │801萬2,021元    │770萬元       │507萬8,904元      │
 ├──┼────┼─────────┼────────┼───────┼─────────┤
 │ 10 │91.03.29│1,255萬7,184元    │679萬3,578元    │770萬元       │416萬5,786元      │
 ├──┼────┼─────────┼────────┼───────┼─────────┤
 │ 11 │91.04.29│1,216萬5,830元    │667萬3,290元    │780萬元       │427萬8,513元      │
 ├──┼────┼─────────┼────────┼───────┼─────────┤
 │ 12 │91.05.29│1,194萬458元      │798萬2,023元    │770萬元       │514萬7,338元      │
 ├──┼────┼─────────┼────────┼───────┼─────────┤
 │合計│        │1億4,569萬1,776元 │8,238萬4,839元  │9,239萬元     │5,218萬9,945元    │
 ├──┴────┴─────────┴────────┴───────┴─────────┤
 │華南銀行北新分行                                                                        │
 ├──┬────┬─────────┬────────┬───────┬─────────┤
 │ 13 │90.07.31│1,743萬2,507元    │568萬1,396元    │1,095萬元     │356萬8,694元      │
 ├──┼────┼─────────┼────────┼───────┼─────────┤
 │ 14 │90.08.29│1,570萬385元      │627萬3,491元    │990萬元       │395萬5,798元      │
 ├──┼────┼─────────┼────────┼───────┼─────────┤
 │ 15 │90.10.02│1,580萬7,161元    │497萬1,491元    │1,000萬元     │314萬5,087元      │
 ├──┼────┼─────────┼────────┼───────┼─────────┤
 │ 16 │90.10.29│1,584萬7,904元    │486萬2,870元    │1,000萬元     │306萬8,462元      │
 ├──┼────┼─────────┼────────┼───────┼─────────┤
 │ 17 │90.11.29│1,556萬7,470元    │619萬3,664元    │990萬元       │393萬8,807元      │
 ├──┼────┼─────────┼────────┼───────┼─────────┤
 │ 18 │90.12.31│1,593萬9,729元    │1,092萬6,953元  │1,000萬元     │685萬5,168元      │
 ├──┼────┼─────────┼────────┼───────┼─────────┤
 │ 19 │91.01.29│1,598萬8,317元    │379萬6,431元    │990萬元       │235萬758元        │
 ├──┼────┼─────────┼────────┼───────┼─────────┤
 │ 20 │91.03.01│1,583萬8,176元    │733萬8,326元    │1,000萬元     │463萬3,315元      │
 ├──┼────┼─────────┼────────┼───────┼─────────┤
 │ 21 │91.03.29│1,553萬7,740元    │428萬5,710元    │990萬元       │273萬675元        │
 ├──┼────┼─────────┼────────┼───────┼─────────┤
 │ 22 │91.04.29│1,563萬1,163元    │762萬8,583元    │1,030萬元     │502萬6,779元      │
 ├──┼────┼─────────┼────────┼───────┼─────────┤
 │ 23 │91.05.29│1,564萬4,522元    │954萬5,878元    │1,010萬元     │616萬2,755元      │
 ├──┼────┼─────────┼────────┼───────┼─────────┤
 │合計│        │1億7,493萬5,074元 │7,150萬4,793元  │1億1,095萬元  │4,543萬6,298元    │
 ├──┴────┴─────────┴────────┴───────┴─────────┤
 │彰化銀行新店分行                                                                        │
 ├──┬────┬─────────┬────────┬───────┬─────────┤
 │ 24 │90.08.28│474萬9,480元      │255萬7,654元    │300萬元       │161萬5,537元      │
 ├──┼────┼─────────┼────────┼───────┼─────────┤
 │ 25 │90.09.26│486萬5,749元      │189萬7,362元    │300萬元       │116萬9,827元      │
 ├──┼────┼─────────┼────────┼───────┼─────────┤
 │ 26 │90.10.26│558萬9,536元      │339萬915元      │360萬元       │218萬3,954元      │
 ├──┼────┼─────────┼────────┼───────┼─────────┤
 │ 27 │90.11.26│520萬8,898元      │323萬3,413元    │340萬元       │211萬543元        │
 ├──┼────┼─────────┼────────┼───────┼─────────┤
 │ 28 │90.12.26│554萬2,130元      │362萬1,875元    │350萬元       │228萬7,308元      │
 ├──┼────┼─────────┼────────┼───────┼─────────┤
 │ 29 │91.01.28│752萬852元        │752萬852元      │480萬元       │480萬元           │
 ├──┼────┼─────────┼────────┼───────┼─────────┤
 │ 30 │91.02.26│633萬8,098元      │623萬3,338元    │390萬元       │383萬5,538元      │
 ├──┼────┼─────────┼────────┼───────┼─────────┤
 │ 31 │91.03.26│604萬220元        │448萬1,130元    │380萬元       │281萬9,151元      │
 ├──┼────┼─────────┼────────┼───────┼─────────┤
 │ 32 │91.04.26│624萬9,870元      │624萬9,870元    │380萬元       │380萬元           │
 ├──┼────┼─────────┼────────┼───────┼─────────┤
 │ 33 │91.05.27│631萬3,546元      │556萬8,056元    │390萬元       │343萬9,496元      │
 ├──┼────┼─────────┼────────┼───────┼─────────┤
 │ 34 │91.06.26│660萬4,505元      │605萬8,635元    │390萬元       │357萬7,660元      │
 ├──┼────┼─────────┼────────┼───────┼─────────┤
 │合計│        │6,502萬2,884元    │5,081萬3,100元  │4,060萬元     │3,163萬9,014元    │
 ├──┼────┼─────────┼────────┼───────┼─────────┤
 │總計│        │3億8,564萬9,734元 │2億470萬2,732元 │2億4,394萬元  │1億2,926萬5,257元 │
 └──┴────┴─────────┴────────┴───────┴─────────┘


司法院資訊處製作；財團法人民間司法改革基金會備份。
